---
title: "Exercício de Probabilidade Condicional"
author: "Fernando de Souza Bastos"
  #date: "`r format(Sys.time(), '%B %e, %Y')`"
date: "20 de novembro de 2024"
output:
  html_document:
    fig_caption: yes
    force_captions: yes
    highlight: pygments
    toc: yes
    #Sumário flutuante
    #toc_float: true
    #numerar seções
    number_sections: true
    #Mostrar ou esconder os códigos (show ou hide)
    code_folding: hide
    #Diversos modelos de documentos ver outros em http://bootswatch.com/
    theme: united
    header-includes:
       \usepackage{array}
       \usepackage{multirow}
includes:
     keep_tex: yes
fontsize: 11pt
geometry: margin=1in
graphics: yes
#  pdf_document:
#    fig_caption: yes
#    keep_tex: yes
#    number_sections: yes
comments: yes
tags: [Distribuição Normal, otimização, R]
---

***

```{r,echo = FALSE}
options(OutDec=",")
```


```{r setup, include=FALSE}
require(knitr)
require(kfigr)
library(kableExtra)
options(knitr.table.format = "latex")
knitr::opts_chunk$set(echo = TRUE,fig.align = "center",message=FALSE, 
                      warning=FALSE,fig.height=5, fig.width=7)
```

## Exercício

a) Considere a seguinte função $$f(x)=P(X=x)=\frac{3-|x|}{k},~x=-3,-2,-1,0,1,2,3$$ qual o valor de $k$ para que $f$ seja uma função de probabilidade associada a uma variável aleatória $X?$

**Resolução**

Para que \(f(x)\) seja uma função de probabilidade válida associada à variável aleatória \(X\), é necessário que a soma das probabilidades seja igual a 1:
\[
\sum_{x=-3}^{3} f(x) = 1.
\]

Substituindo \(f(x)\) na soma:
\[
\sum_{x=-3}^{3} \frac{3 - |x|}{k} = 1.
\]

Como \(k\) é uma constante, podemos fatorar \(1/k\):
\[
\frac{1}{k} \sum_{x=-3}^{3} (3 - |x|) = 1.
\]

Agora, calculamos os valores de \(3 - |x|\) para cada \(x \in \{-3, -2, -1, 0, 1, 2, 3\}\):
\[
\begin{aligned}
x = -3 &\implies 3 - |x| = 3 - 3 = 0, \\
x = -2 &\implies 3 - |x| = 3 - 2 = 1, \\
x = -1 &\implies 3 - |x| = 3 - 1 = 2, \\
x = 0 &\implies 3 - |x| = 3 - 0 = 3, \\
x = 1 &\implies 3 - |x| = 3 - 1 = 2, \\
x = 2 &\implies 3 - |x| = 3 - 2 = 1, \\
x = 3 &\implies 3 - |x| = 3 - 3 = 0.
\end{aligned}
\]

Somando todos esses valores:
\[
\sum_{x=-3}^{3} (3 - |x|) = 0 + 1 + 2 + 3 + 2 + 1 + 0 = 9.
\]

Substituímos o resultado na equação inicial:
\[
\frac{1}{k} \cdot 9 = 1.
\]

Resolvendo para \(k\):
\[
k = 9.
\]

Portanto, o valor de \(k\) é:
\[
\boxed{9}.
\]

b) Considere $Y=X^{2}+1.$ Encontre a distribuição de probabilidade de $Y$.

**Resolução**

Considere a variável aleatória \(Y = X^2 + 1\), onde \(X\) assume os valores \(x = -3, -2, -1, 0, 1, 2, 3\) com a função de probabilidade
\[
f_X(x) = P(X = x) = \frac{3 - |x|}{9}.
\]

Para determinar a distribuição de probabilidade de \(Y\), primeiro calculamos os possíveis valores de \(Y\):
\[
Y = X^2 + 1 \implies y = x^2 + 1.
\]

Os valores possíveis de \(x\) geram os seguintes valores de \(y\):
\[
\begin{aligned}
x = -3 &\implies y = (-3)^2 + 1 = 9 + 1 = 10, \\
x = -2 &\implies y = (-2)^2 + 1 = 4 + 1 = 5, \\
x = -1 &\implies y = (-1)^2 + 1 = 1 + 1 = 2, \\
x = 0 &\implies y = (0)^2 + 1 = 0 + 1 = 1, \\
x = 1 &\implies y = (1)^2 + 1 = 1 + 1 = 2, \\
x = 2 &\implies y = (2)^2 + 1 = 4 + 1 = 5, \\
x = 3 &\implies y = (3)^2 + 1 = 9 + 1 = 10.
\end{aligned}
\]

Os valores distintos de \(y\) são \(y = 1, 2, 5, 10\). Agora calculamos \(P(Y = y)\) para cada valor de \(y\) somando as probabilidades associadas aos valores de \(x\) que levam a \(y\).

\begin{itemize}
    \item Para \(y = 1\): ocorre apenas quando \(x = 0\). Portanto,
    \[
    P(Y = 1) = P(X = 0) = \frac{3 - |0|}{9} = \frac{3}{9} = \frac{1}{3}.
    \]

    \item Para \(y = 2\): ocorre quando \(x = -1\) ou \(x = 1\). Portanto,
    \[
    P(Y = 2) = P(X = -1) + P(X = 1) = \frac{3 - |-1|}{9} + \frac{3 - |1|}{9} = \frac{2}{9} + \frac{2}{9} = \frac{4}{9}.
    \]

    \item Para \(y = 5\): ocorre quando \(x = -2\) ou \(x = 2\). Portanto,
    \[
    P(Y = 5) = P(X = -2) + P(X = 2) = \frac{3 - |-2|}{9} + \frac{3 - |2|}{9} = \frac{1}{9} + \frac{1}{9} = \frac{2}{9}.
    \]

    \item Para \(y = 10\): ocorre quando \(x = -3\) ou \(x = 3\). Portanto,
    \[
    P(Y = 10) = P(X = -3) + P(X = 3) = \frac{3 - |-3|}{9} + \frac{3 - |3|}{9} = \frac{0}{9} + \frac{0}{9} = 0.
    \]
\end{itemize}

Assim, a distribuição de probabilidade de \(Y\) é dada por:
\[
\begin{aligned}
P(Y = 1) &= \frac{1}{3}, \\
P(Y = 2) &= \frac{4}{9}, \\
P(Y = 5) &= \frac{2}{9}, \\
P(Y = 10) &= 0.
\end{aligned}
\]

Portanto, a distribuição de probabilidade de \(Y\) pode ser apresentada na forma de tabela:

\[
\begin{array}{c|cccc|c}
y        &1            & 2           & 5           & 10 & \sum P(Y = y) \\ \hline
P(Y = y) & \frac{1}{3} & \frac{4}{9} & \frac{2}{9} & 0  & 1\\
\end{array}
\]

Eventos com probabilidade zero não afetam o comportamento probabilístico da variável. Como a probabilidade associada a 
$Y=10$ é zero, o valor $10$ é irrelevante para os cálculos e a interpretação da distribuição de $Y.$ Portanto, a distribuição de probabilidade de \(Y\) pode ser apresentada na forma de tabela:

\[
\begin{array}{c|ccc|c}
y        &1            & 2           & 5            & \sum P(Y = y) \\ \hline
P(Y = y) & \frac{1}{3} & \frac{4}{9} & \frac{2}{9}  & 1\\
\end{array}
\]

c) Calcule $P(Y\leq 2 | X > 0).$

**Resolução**

Queremos calcular \(P(Y \leq 2 \mid X > 0)\), onde \(Y = X^2 + 1\) e a variável aleatória \(X\) possui os valores \(x = -3, -2, -1, 0, 1, 2, 3\) com a função de probabilidade
\[
f_X(x) = P(X = x) = \frac{3 - |x|}{9}.
\]

Primeiramente, identificamos os valores possíveis de \(X\) quando \(X > 0\):
\[
X > 0 \implies X \in \{1, 2, 3\}.
\]

Agora, determinamos os valores de \(Y\) associados a \(X > 0\):
\[
Y = X^2 + 1.
\]
\[
\begin{aligned}
\text{Para } X = 1, &\quad Y = 1^2 + 1 = 2, \\
\text{Para } X = 2, &\quad Y = 2^2 + 1 = 5, \\
\text{Para } X = 3, &\quad Y = 3^2 + 1 = 10.
\end{aligned}
\]

Portanto, os valores possíveis de \(Y\) quando \(X > 0\) são \(Y = 2, 5, 10\).

Agora, calculamos \(P(Y \leq 2 \mid X > 0)\). Note que \(Y \leq 2\) ocorre apenas quando \(Y = 2\). Assim:
\[
P(Y \leq 2 \mid X > 0) = \frac{P(Y = 2 \text{ e } X > 0)}{P(X > 0)}.
\]

\textbf{1. Calculando \(P(Y = 2 \text{ e } X > 0)\):}

Para que \(Y = 2\), temos \(X = 1\) (pois \(Y = X^2 + 1 = 2\) implica \(X = 1\)). Como \(X = 1\) satisfaz \(X > 0\), temos:
\[
P(Y = 2 \text{ e } X > 0) = P(X = 1).
\]
Substituindo a probabilidade:
\[
P(X = 1) = \frac{3 - |1|}{9} = \frac{2}{9}.
\]

\textbf{2. Calculando \(P(X > 0)\):}

\[
P(X > 0) = P(X = 1) + P(X = 2) + P(X = 3).
\]
Substituímos as probabilidades:
\[
P(X = 1) = \frac{2}{9}, \quad P(X = 2) = \frac{1}{9}, \quad P(X = 3) = \frac{0}{9}.
\]
\[
P(X > 0) = \frac{2}{9} + \frac{1}{9} + \frac{0}{9} = \frac{3}{9}.
\]

\textbf{3. Calculando \(P(Y \leq 2 \mid X > 0)\):}

Agora substituímos os valores:
\[
P(Y \leq 2 \mid X > 0) = \frac{P(Y = 2 \text{ e } X > 0)}{P(X > 0)} = \frac{\frac{2}{9}}{\frac{3}{9}} = \frac{2}{3}.
\]

Portanto, o resultado é:
\[
P(Y \leq 2 \mid X > 0) = \frac{2}{3}.
\]

d) Calcule a $P(X>0\mid Y\leq 2).$

Queremos calcular \(P(X > 0 \mid Y \leq 2)\), onde \(Y = X^2 + 1\) e a variável aleatória \(X\) possui os valores \(x = -3, -2, -1, 0, 1, 2, 3\) com a função de probabilidade
\[
f_X(x) = P(X = x) = \frac{3 - |x|}{9}.
\]

Pela definição de probabilidade condicional:
\[
P(X > 0 \mid Y \leq 2) = \frac{P(X > 0 \text{ e } Y \leq 2)}{P(Y \leq 2)}.
\]

\textbf{1. Determinando \(Y \leq 2\):}

Como \(Y = X^2 + 1\), temos:
\[
Y \leq 2 \implies X^2 + 1 \leq 2 \implies X^2 \leq 1.
\]
Portanto:
\[
X \in \{-1, 0, 1\}.
\]

\textbf{2. Calculando \(P(Y \leq 2)\):}

\[
P(Y \leq 2) = P(X = -1) + P(X = 0) + P(X = 1).
\]
Substituímos as probabilidades:
\[
P(X = -1) = \frac{3 - |-1|}{9} = \frac{2}{9}, \quad P(X = 0) = \frac{3 - |0|}{9} = \frac{3}{9}, \quad P(X = 1) = \frac{3 - |1|}{9} = \frac{2}{9}.
\]
\[
P(Y \leq 2) = \frac{2}{9} + \frac{3}{9} + \frac{2}{9} = \frac{7}{9}.
\]

\textbf{3. Calculando \(P(X > 0 \text{ e } Y \leq 2)\):}

Para que \(X > 0\) e \(Y \leq 2\), é necessário que \(X > 0\) dentro do conjunto \(X \in \{-1, 0, 1\}\). Logo:
\[
X > 0 \text{ e } Y \leq 2 \implies X = 1.
\]
Assim:
\[
P(X > 0 \text{ e } Y \leq 2) = P(X = 1) = \frac{2}{9}.
\]

\textbf{4. Calculando \(P(X > 0 \mid Y \leq 2)\):}

Agora substituímos os valores na fórmula:
\[
P(X > 0 \mid Y \leq 2) = \frac{P(X > 0 \text{ e } Y \leq 2)}{P(Y \leq 2)} = \frac{\frac{2}{9}}{\frac{7}{9}} = \frac{2}{7}.
\]

Portanto, o resultado é:
\[
P(X > 0 \mid Y \leq 2) = \frac{2}{7}.
\]

