---
title: "Resultados"
author: "Fernando Bastos"
date: "07/07/2019"
output: pdf_document
---

```{r setup, include=FALSE}
knitr::opts_chunk$set(echo = TRUE)
```

## Turma 1 - Iniciação à Estatística

```{r,echo=FALSE,message=FALSE}
library("readr")
library("tidyverse")
library("ggthemes")
#unzip("planilhas.zip")
t1 <- read_csv("MAF105_T1.csv")  
t1 <- t1[t1$Nota!="J",]
t1$Resultados <- if_else(t1$Nota<60|t1$Nota=="L","Reprovados","Aprovados")
```

### Número de Reprovados por falta

```{r}
sum(t1$Nota=="L")
```

### Distribuição das notas

```{r}
ggplot(t1, aes(x = Total)) +
  stat_bin(bins = 10L, fill = "gray50",
           binwidth = 8, color = "black")+
  stat_bin(binwidth=8, geom="text", aes(label=..count..), vjust=-0.1)+ 
  xlim(-4,100)+  labs(y = "",x="Notas")
```

\newpage

### Gráfico de Resultados

```{r}
tab <- t1 %>% group_by(Resultados) %>% tally()
ggplot(tab, aes(x = Resultados, y= n)) +
  geom_bar(position = 'dodge', stat='identity') +
  geom_text(aes(label=n), position=position_dodge(width=0.9), vjust=-0.25)+
 scale_fill_hue() +
 theme_stata()
```

####################################################

\newpage

## Turma 2 - Iniciação à Estatística

```{r,echo=FALSE,message=FALSE}
library("readr")
library("tidyverse")
library("ggthemes")
#unzip("planilhas.zip")
t1 <- read_csv("MAF105_T2.csv")  
t1 <- t1[t1$Nota!="J",]
t1$Resultados <- if_else(t1$Nota<60|t1$Nota=="L","Reprovados","Aprovados")
```

### Número de Reprovados por falta

```{r}
sum(t1$Nota=="L")
```

### Distribuição das notas

```{r}
ggplot(t1, aes(x = Total)) +
  stat_bin(bins = 10L, fill = "gray50",
           binwidth = 8, color = "black")+
  stat_bin(binwidth=8, geom="text", aes(label=..count..), vjust=-0.1)+ 
  xlim(-4,100)+  labs(y = "",x="Notas")
```

\newpage

### Gráfico de Resultados

```{r}
tab <- t1 %>% group_by(Resultados) %>% tally()
ggplot(tab, aes(x = Resultados, y= n)) +
  geom_bar(position = 'dodge', stat='identity') +
  geom_text(aes(label=n), position=position_dodge(width=0.9), vjust=-0.25)+
 scale_fill_hue() +
 theme_stata()
```



####################################################

\newpage

## Estatística Experimental

```{r,echo=FALSE,message=FALSE}
library("readr")
library("tidyverse")
library("ggthemes")
#unzip("planilhas.zip")
t1 <- read_csv("MAF261.csv")  
t1 <- t1[t1$Nota!="J",]
t1$Resultados <- if_else(t1$Nota<60|t1$Nota=="L","Reprovados","Aprovados")
  ```

### Número de Reprovados por falta

```{r}
sum(t1$Nota=="L")
```

### Distribuição das notas

```{r}
ggplot(t1, aes(x = Total)) +
  stat_bin(bins = 10L, fill = "gray50",
           binwidth = 8, color = "black")+
  stat_bin(binwidth=8, geom="text", aes(label=..count..), vjust=-0.1)+ 
  xlim(-4,100)+  labs(y = "",x="Notas")
```

\newpage

### Gráfico de Resultados

```{r}
tab <- t1 %>% group_by(Resultados) %>% tally()
ggplot(tab, aes(x = Resultados, y= n)) +
  geom_bar(position = 'dodge', stat='identity') +
  geom_text(aes(label=n), position=position_dodge(width=0.9), vjust=-0.25)+
 scale_fill_hue() +
 theme_stata()
```